臺灣臺南地方法院民事裁定
111年度護字第255號
聲  請  人  臺南市政府社會局

法定代理人  陳榮枝



相  對  人  陳Ａ    姓名年籍住所詳附件
            陳Ｂ    姓名年籍住所詳附件
法定代理人  陳Ｃ    姓名年籍住所詳附件  
關  係  人  游Ｄ    姓名年籍住所詳附件
上列當事人間聲請延長安置事件，本院裁定如下：
    主  文
一、准將相對人陳Ａ、陳Ｂ自民國111年11月12日起至民國112年2
    月11日止延長安置3個月。
二、聲請程序費用新臺幣1,000元由相對人負擔。
    理  由
一、按兒童及少年有下列各款情形之一者，直轄市、縣（市）主
    管機關應予保護、安置或為其他處置；必要時得進行緊急安
    置：㈠兒童及少年未受適當之養育或照顧。㈡兒童及少年有立
    即接受醫療之必要，而未就醫。㈢兒童及少年遭受遺棄、身
    心虐待、買賣、質押，被強迫或引誘從事不正當之行為或工
    作。㈣兒童及少年遭受其他迫害，非立即安置難以有效保護
    ；直轄市、縣（市）主管機關依前條規定緊急安置時，應即
    通報當地地方法院及警察機關，並通知兒童及少年之父母、
    監護人，但其無父母、監護人或通知顯有困難時，得不通知
    之；緊急安置不得超過72小時，非72小時以上之安置不足以
    保護兒童及少年者，得聲請法院裁定繼續安置。繼續安置以
    3個月為限；必要時，得聲請法院裁定延長之，每次得聲請
    延長3個月。兒童及少年福利與權益保障法第56條第1項、第
    57條第1項及第2項分別定有明文。
二、聲請意旨略以：相對人陳Ａ、陳Ｂ因過往受照顧狀況不佳，領
    有一類輕度智能障礙證明，於民國109年11月9日起由新竹市
    政府緊急安置，先後經聲請而由臺灣新竹地方法院、本院裁
    定繼續及延長安置至111年11月11日止。相對人於110年8月2
    0日返回臺南並由聲請人持續提供家庭重整服務，目前由其
    法定代理人陳Ｃ擔任監護人，並將陳Ｃ之同居人納入照顧計畫
    ，惟相關具體計畫仍在擬訂中，評估相對人現階段返家恐無
    法獲取適當照顧，為維護相對人之最佳利益，爰依兒童及少
    年福利與權益保障法第57條第2項規定，聲請准予自111年11
    月12日起至112年2月11日止延長安置相對人3個月。
三、經查，聲請人主張之上情，此經本院依職權調取前案查詢索
    引卡、前案相關卷宗核閱無誤，且有聲請人提出之安置評估
    報告表1份在卷可稽，堪信為真實。本院審酌相對人尚屬年
    幼，自我保護能力不足，其法定代理人陳Ｃ之親職功能仍待
    持續提升，尚無法提供相對人妥適之照顧，又相對人於社工
    員詢問其受安置意願時，均表示同意接受安置，有兒童及少
    年受裁定安置前之表達意願書2份可佐，而陳Ｃ於社工員訪視
    時亦表示同意讓相對人持續安置，故為維護相對人之最佳利
    益，本院認本件有延長安置之必要。是聲請人聲請自111年1
    1月12日起至112年2月11日止延長安置相對人3個月，與首揭
    法條規定尚無不合，應予准許。
四、依家事事件法第97條，非訟事件法第21條第2項、第24條第1
    項，民事訴訟法第78條，裁定如主文。
中　　華　　民　　國　　111 　年　　10　　月　　31　　日
                  家事法庭  法  官  游育倫
以上正本係照原本作成。
如不服本裁定，須於收受送達後10日內向本院提出抗告狀，並應
繳納抗告費新臺幣1,000元。
中　　華　　民　　國　　111 　年　　10　　月　　31　　日
                            書記官  李鎧安